【裁判字號】    89,上易,1978
【裁判日期】    900103
【裁判案由】    竊盜
【裁判全文】
臺灣高等法院臺南分院刑事判決            八十九年度上易字第一九七八號    Ｇ
      上  訴  人
      即  被  告  乙  ○  ○
右上訴人因竊盜案件，不服臺灣臺南地方法院八十八年度易字第三一０三號中華民國
八十九年十月五日第一審判決 (起訴案號：臺灣臺南地方法院檢察署八十八年度偵字
第一一八七０號)，提起上訴，本院判決如左：
      主      文
上訴駁回。
      事      實
一、乙○○基於意圖為自己不法所有之概括犯意，乘甲○○於民國（下同）八十八年
    六月間將其所有車號ＵＭ—九八九二號自用小客車借予乙○○使用，並將該車鑰
    匙交予乙○○之際，擅自複製該車鑰匙一把，並先於八十八年六月二十三日零時
    許，在台南市○○路二號前，持該複製車鑰匙進入甲○○所有前開車輛竊取行動
    電話十九支及新台幣（下同）二萬零一百元；復於同年九月三日二十三時三十分
    許，在台南市○○路與健康三街口（起訴書誤載為永華路與健康路口），以同法
    持上開複製車鑰匙，竊取甲○○管領置於該車內之行動電話五支，得手後均據為
    己有。乙○○於竊得前開行動電話後，即以刊登雜誌方式將前開竊得之行動電話
    出售二十一支，得款花用殆盡。嗣經甲○○報警後，循線查獲，並於同年九月二
    十一日十三時三十分許，為警搜索乙○○位於台南市○○路二一巷三二弄十號之
    四住處，並查獲甲○○被竊之行動電話三支、乙○○所有供犯罪所用之複製汽車
    鑰匙一支（已經滅失）及寄貨單一張。
二、案經台南市警察局第六分局報告臺灣臺南地方法院檢察署檢察官偵查起訴。
      理      由
一、訊據上訴人即被告乙○○固坦承有於前開時地，連續二次進入甲○○所有之車號
    ＵＭ—九八九二號自用小客車內竊取行動電話共計二十四支及現金，惟辯稱：伊
    曾於被害人甲○○經營之通訊行上班，因被害人積欠伊薪資，伊始拿被害人手機
    抵充薪資，且伊並未持複製鑰匙進入車內，係被害人未鎖車門；而當日竊得之現
    金為一萬餘元，並非被害人所稱二萬零一百元云云。
二、經查：
（一）被告先後二次於被害人甲○○所有車號ＵＭ—九八九二號內自用小客車內竊取
      行動電話共二十四支，並將其中二十一支出售等情，業據被告於警訊及偵審中
      供承不諱，核與被害人甲○○於偵審中指訴失竊情節相符，並有扣案行動電話
      三支及送貨單一紙在卷可稽，被告此部分自白與事實相符，堪以採信。
（二）被告於偵審中自承當日曾拿取被害人現金，惟就實際數額無法確定，而被害人
      就當日遺失現金之來源、數量，均能明確陳述，故失竊現金數額，應以被害人
      指訴之二萬零一百元為可採，被告先辯稱伊只有竊得現金一萬餘元，嗣於本院
      審理時又改稱伊沒有竊取被害人金錢云云，顯係臨訟杜撰之詞，不足採信。
（三）被害人於原審調查時指稱：其所經營之通訊行未曾雇用被告從事業務等語，核
      與證人即被告供稱與伊共同受雇於被害人之高嘉宏及傅承毅於原審調查時到庭
      結證均證稱：彼等未曾受雇於被害人且未曾看過被告於被害人店內作何工作等
      語（見原審卷第七十七頁），另參以被告於原審調查時自承在被害人處工作沒
      約定薪水，亦不知被害人應支付伊多少薪水（見原審卷第七十八頁），是若被
      告果係受雇於被害人，且被害人尚積欠被告薪資，則被告焉有連薪水多寡，均
      未能確定之事？足見被告辯稱係因被害人積欠其薪資，其自行拿取行動電話與
      現金等物抵充薪資，並無不法所有之意圖云云，顯係卸責之詞，不足採信。被
      告雖於原審審理時，復請求傳訊被害人之同學為證人，以證明被告確係受雇於
      被害人云云，惟參諸前揭事證，已足認定被告並未受雇於被害人，被告再行請
      求傳訊被害人之同學為證人，自屬無必要，附此敘明。
（四）訊據證人即當日查獲被告複製鑰匙之警員黃國峰於原審調查時證稱：當日確有
      查獲被告持有一支複製鑰匙，且經試驗可以開啟被害人之汽車等語（見原審卷
      第五十六頁），核與被害人於偵查中指訴其曾將複製鑰匙與原始鑰匙比對，完
      全一樣等語相符（見偵查卷第十三頁），另參以被害人於原審調查時陳稱：曾
      於八十八年間借車給被告等語（見原審卷第一０六頁），及被告亦自承曾進入
      前開車內，拿取行動電話及現金等物，堪認被告確曾持有複製鑰匙一支，並持
      以開啟被害人車門竊取置於車內之行動電話與現金等物。被告雖辯稱被害人並
      未將車門上鎖，其自行開門進入拿取行動電話等物云云，惟衡諸常情，被害人
      方於八十八年六月間於其車內失竊行動電話十九支，當會特別注意車內安全，
      焉有於同年九月再次未鎖車門，任令被告自行開門拿取行動電話之理？參諸前
      開證人證詞及被害人之指訴，被告所辯顯與事實不符，尚難採信。
    綜上所述， 本件事證明確，被告犯行堪以認定。
二、核被告所為係犯刑法第三百二十條第一項之竊盜罪。被告先後二次犯行，時間緊
    接，方法相同，觸犯犯罪構成要件相同罪名，顯係基於概括犯意為之，為連續犯
    ，應論以一罪，並依法加重其刑。又被害人雖稱八十八年六月二十三日被告竊取
    其行動電話及現金之際，亦竊取被害人所有之支票二張及信用卡請款單，惟被告
    否認取走支票及信用卡請款單等物，且被害人失竊之支票二紙並未有人持以兌現
    等情，業據被害人於原審調查時自承在卷（見原審卷第一０六頁），而信用卡請
    款單係被害人向銀行請款之用，非被害人親自持用，他人亦無從持以圖利，是以
    被告辯稱並未拿取支票及信用卡請款單等物，即非毫無可採，尚難僅以被害人之
    指訴，即認被告確有取走前開物品，附此敘明。
三、原審以被告罪證明確，因以適用刑法第五十六條、第三百二十條第一項，罰金罰
    鍰提高標準條例第一條前段，並審酌被告年輕力壯，不思循正當途徑賺取金錢，
    竟出以竊盜之舉，事後否認犯行、迄今尚未賠償被害人損失之態度等一切情狀，
    量處被告有期徒刑壹年。又被告持以行竊之鑰匙一支，業經被告於警訊中趁機毀
    壞，已經滅失，此據證人即警員黃國峰到庭結證屬實，另送貨單一紙係被告出售
    所竊行動電話所用，並非供其竊盜所用之物，業據其於原審調查時自承在卷可參
    ，均不予宣告沒收。核其認事用法，尚無不合，量刑亦稱妥適，被告上訴意旨猶
    執前詞否認犯罪，指摘原判決不當，為無理由，應予駁回。
據上論結，應依刑事訴訟法第三百六十八條，判決如主文。
本案經檢察官吳忠賢到庭執行職務。
中    華    民    國      九十      年      一        月        五      日
                                  臺灣高等法院臺南分院刑事第四庭
                                      審判長法官  徐    財    福
                                            法官  宋    明    蒼
                                            法官  蔡    崇    義
右正本證明與原本無異。
不得上訴。
                                      法院書記官  王    全    龍
中    華    民    國      九十      年      一        月     五         日


司法院資訊處製作；財團法人民間司法改革基金會備份。
